臺灣臺北地方法院民事裁定
111年度重訴字第538號
原      告  賴玉鳳  
訴訟代理人  詹連財律師
上列原告與被告賴秀山間請求不動產所有權移轉登記等事件，本
院裁定如下：
    主  文
原告應於本裁定送達後十四日內，具狀補正如附表所示不動產之
鑑價報告（或相類之市價、交易行情等證明），並加計訴訟標的
金額新臺幣貳佰玖拾壹萬陸仟玖佰肆拾伍元為本件訴訟標的價額
，再以民事訴訟法第七十七條之十三所定費率，扣除前已繳納新
臺幣陸萬伍仟柒佰肆拾陸元後，補繳裁判費，逾期未補正，即駁
回其訴。
    理  由
一、按因財產權而起訴，應繳納裁判費，此為法定必備之程式，
    民事訴訟法第77條之13定有明文。次按訴訟標的之價額，由
    法院核定。核定訴訟標的之價額，以起訴時之交易價額為準
    ；無交易價額者，以原告就訴訟標的所有之利益為準。以一
    訴主張數項標的者，其價額合併計算之。民事訴訟法第77條
    之1第1項、第2項、第77條之2第1項前段分別定有明文。又
    原告之訴，有起訴不合程式或不備其他要件者，法院應以裁
    定駁回之。但其情形可以補正者，審判長應定期間先命補正
    ，民事訴訟法第249條第1項第6款亦有明定。
二、本件原告起訴請求不動產所有權移轉登記等事件，僅繳納部
    分裁判費。經查，原告訴之聲明為：㈠被告應將如附表所示
    不動產（下稱系爭不動產）之所有權移轉登記予原告；㈡被
    告應給付原告新臺幣（下同）2,916,945元及法定遲延利息
    ，相互間並無互相競合或應為選擇之關係，依民事訴訟法第
    77條之2第1項前段，係以一訴主張數項標的者，應合併計算
    其價額。原告訴之聲明第1項之訴訟標的之價額應以系爭不
    動產於起訴時之交易價額為計算，而交易價額係指客觀之市
    場交易價額，查原告未於起訴狀表明系爭不動產之客觀市場
    交易價額，使本院無從核定該項聲明之訴訟標的價額，以裁
    定命原告補繳裁判費。依首開說明，茲限原告於本裁定送達
    後14日內提出系爭不動產之鑑價報告（或相類之市價、交易
    行情等證明，又系爭不動產位於市內交通便利繁華地段，自
    不得以房屋課稅現值作為房屋之市價即交易價額，附此敘明
    ），並加計訴之聲明第2項之訴訟標的金額2,916,945元為本
    件訴訟標的價額，再以民事訴訟法第77條之13所定費率，扣
    除前已繳納65,746元後，補繳裁判費，逾期未補正，即駁回
    其訴。
三、依民事訴訟法第249條第1項但書，裁定如主文。　　
中　　華　　民　　國　　111 　年　　9 　　月　　23　　日
                  民事第六庭    法　官　劉宇霖
以上正本係照原本作成。
本裁定不得抗告。
中　　華　　民　　國　　111 　年　　9 　　月　　23　　日
                                書記官　洪仕萱 
附表：　　　
一、土地部分：      土地坐落    權利範圍 縣市 鄉鎮 縣市 段 地號  新北市 永和區 林森段 95 1/5 

二、房屋部分：    建號 建物門牌 權利範圍 新北市○○區○○段0000○號 新北市○○區○○路0段00號3樓 全部